# Consumo de Gás em Portugal

O consumo corresponde à totalidade do gás natural consumido diariamente em Portugal Continental. Está repartido por dois segmentos de mercado principais:
Mercado Elétrico, que corresponde ao gás natural consumido pelas centrais de ciclo combinado para produção de eletricidade e Mercado Convencional, que corresponde ao gás natural de consumo doméstico e industrial.
Por sua vez, o Mercado Convencional está repartido em três categorias: GRMS – Distribuição, que corresponde ao gás entregue nas GRMS para consumo nas Redes de Distribuição, Clientes Alta Pressão, que corresponde ao gás entregue nas GRMS para consumo de clientes ligados diretamente à rede de Alta Pressão, e ainda UAG – Unidades Autónomas de Gaseificação, que corresponde ao gás consumido a partir de unidades que não estão ligadas diretamente ao gasoduto.
O dia gás é definido como o período compreendido entre as 5h00 e as 5h00 do dia seguinte.

Link para o dataset: [https://dados.gov.pt/pt/datasets/diagrama-consumo-diario-gas-3/](https://dados.gov.pt/pt/datasets/diagrama-consumo-diario-gas-3/)


# Exploratory data analysis

```{r}
dados <- read.csv2("./data/data.csv", skip = 2)
dados$Data <- as.POSIXct(dados$Data.e.Hora, format="%Y-%m-%d %H:%M:%S")
names(dados)
head(dados)

```

```{r}
plot(dados$Data, dados$Consumo, type = "l", col = "blue",
     main = "Consumo de Gás em Portugal",
     xlab = "Data", ylab = "Consumo",
     lwd = 2)
```
